# 求助陈版主：酒店够古树的账务处理

提问人：shenhf0705 时间：2020-03-25 08:05:20
一家酒店购买了较多名贵的古树，价值达上亿，这些树木是观赏性功能的，请问陈老师，怎么做账务处理合适？

回答人：chenyiwei
参考：《瑞华研究 2010 ～ 2019 汇编》之“问题1-1-11（绿化支出的会计处理）”。
由于酒店购入观赏性的树木，美化环境，可以吸引住客，增加经济利益流入，故符合资产定义，建议确认为其他非流动资产或者固定资产（不是生物资产，因为生物资产准则只规范与农业生产相关的生物资产），在其预计寿命内合理折旧。